# 查补以前年度税款对少数股权的影响

提问人：liufengwen 时间：2011-02-13 08:36:02
甲公司由A与B共同组建成立，成立于 07 年 8 月，A持股43%，B持股57%，到 08 年 3 月A单方面增资，持股比例达到55%，达到控制，纳入合并，到 08 年 8 月底A购买B持有甲公司45%的股权，实现百分之百控制。 09 年 11 月，经税务局核查，查补甲公司 08 年增值税和所得税各 600 万和 200 万，该税款全部由A交纳。 请问在做A的合并报表时，该查补税款对少数股东损益有无影响？？

回答人：chenyiwei
少数股东损益应按更正该项计税差错后的子公司报表和相应的股权比例计算。如果作为重大会计差错重述子公司前期报表的，则2008 年度的少数股东损益也需要重新计算。 2009 年度涉及到A公司因为代付税款而导致与少数股东之间出现权益性交易（借：资本公积，贷：少数股东权益）。